【裁判字號】    97,訴,5333
【裁判日期】    980121
【裁判案由】    毒品危害防制條例
【裁判全文】
臺灣板橋地方法院刑事判決              97年度訴字第5333號
公  訴  人  臺灣板橋地方法院檢察署檢察官
被      告  甲○○
上列被告因違反毒品危害防制條例案件，經檢察官提起公訴（九
十七度毒偵字第八四三九號），因被告於本院準備程序中為有罪
之陳述，經本院合議庭裁定以簡式審判程序審理，判決如下：
    主  文
甲○○犯如附表所示之罪，處如附表所示之刑，詳如附表所載，
應執行有期徒刑壹年貳月。扣案之第一級毒品海洛因（驗餘淨重
壹點陸陸捌伍公克）、第二級毒品安非他命（驗餘淨重零點零肆
貳捌公克），沒收銷燬之；注射針筒壹支、安非他命吸食器壹組
均沒收。
    事  實
一、甲○○前曾因施用毒品案件，經本院於民國九十三年九月二
    十二日以九十三年度訴字第九四０號分別判處有期徒刑八月
    、七月，應執行有期徒刑一年二月確定，於九十五年一月三
    十日執行期滿執行完畢出監；復因施用毒品案件，經本院以
    九十六年度訴字第六七一號分別判處有期徒刑八月、五月，
    應執行有期徒刑十一月，經提起上訴後復經撤回上訴，於九
    十六年六月五日確定，嗣因上開二罪合於中華民國九十六年
    罪犯減刑條例之規定，經臺灣高等法院於九十六年十二月十
    日以九十六年度聲減字第四八００號裁定均予減刑，於九十
    六年十月八日易科罰金執行完畢。
二、甲○○前因施用毒品案件，經本院以八十九年度毒聲字第四
    四四四號裁定送觀察、勒戒後，認無繼續施用毒品傾向，於
    八十九年八月二日期滿釋放，並由臺灣板橋地方法院檢察署
    檢察官於八十九年八月八日以八十九年度偵字第一一六三三
    號、毒偵字第四四七三號為不起訴處分確定；復因施用毒品
    案件，經本院以九十三年度訴字第九四０號判處有期徒刑一
    年二月確定；又因施用毒品案件，經本院以九十六年度訴字
    第六七一號判處有期徒刑十一月確定，嗣經臺灣高等法院以
    九十六年度聲減字第四八００號裁定予以減刑；再因施用毒
    品案件，經本院以九十六年度訴字第四四０九號判處有期徒
    刑八月確定。猶仍未戒除毒癮，(一)基於施用第一級毒品海洛
    因之犯意，於九十七年十月九日十時許，在臺北縣三重市○
    ○○路十七號十三樓之五租屋處，以將海洛因置入針筒後加
    水注射入人體之方式，施用海洛因一次；(二)基於施用第二級
    毒品甲基安非他命之犯意，於九十七年十月九日上午某時，
    在臺北縣三重市○○○路十七號十三樓之五租屋處，以將甲
    基安非他命置入玻璃球點火燒烤吸其煙霧之方式，施用甲基
    安非他命一次；(三)基於施用第二級毒品大麻之犯意，於九十
    七年十月八日晚間某時，在臺北縣三重市○○路某ＫＴＶ內
    ，以將大麻摻入香菸吸其煙霧之方式，施用大麻一次。
三、嗣於九十七年十月九日十四時許，在臺北縣三重市○○路○
    段七十九號前為警查獲，並扣得海洛因一小包（驗餘淨重一
    ．六六八五公克）、甲基安非他命一小包（驗餘淨重０‧０
    四二八公克）、注射針筒一支、安非他命吸食器一組等物。
四、案經臺北市政府警察局北投分局報告臺灣板橋地方法院檢察
    署官偵查起訴，本院於準備程序進行中，被告就被訴事實為
    有罪之陳述，經告知被告簡式審判程序之旨，並聽取當事人
    之意見後，裁定進行簡式審判程序。
    理  由
一、上揭犯罪事實，業據被告甲○○於本院準備程序中及審理時
    坦承不諱，且被告被查獲時，經警採取之尿液檢體，經臺灣
    尖端先進生技醫藥股份有限公司檢驗後確呈毒品大麻類、鴉
    片類、甲基安非他命陽性反應，有該公司九十七年十月二十
    九日濫用藥物檢驗報告附卷可稽。而經警查獲時扣得之白色
    粉末一包，含第一級毒品海洛因成分，有交通部民用航空局
    航空醫務中心九十七年十月二十日航藥鑑字第０九七五三八
    四號毒品鑑定書在卷可參；又經警查獲時扣得白色結晶一包
    ，檢出第二級毒品甲基安非他命成分，有交通部民用航空局
    航空醫務中心九十七年十月二十日航藥鑑字第０九七五三八
    三號毒品鑑定書之在卷足憑。此外，並有海洛因一包（驗餘
    淨重一．六六八五公克）、甲基安非他命一包（驗餘淨重０
    ‧０四二八公克）、注射針筒一支、安非他命吸食器一組扣
    案可資佐證。被告施用第一級毒品海洛因、第二級毒品甲基
    安非他命及第二級毒品大麻之犯行，即堪認定。
二、第查，甲○○前因施用毒品案件，經本院以八十九年度毒聲
    字第四四四四號裁定送觀察、勒戒後，認無繼續施用毒品傾
    向，於八十九年八月二日期滿釋放，由臺灣板橋地方法院檢
    察署檢察官於八十九年八月八日以八十九年度偵字第一一六
    三三號及八十九年度毒偵字第四四七三號為不起訴處分確定
    ；復因施用毒品案件，經本院以九十三年度訴字第九四０號
    判處有期徒刑一年二月確定；又因施用毒品案件，經本院以
    九十六年度訴字第六七一號判處有期徒刑十一月確定；再因
    施用毒品案件，經本院以九十六年度訴字第四四０九號判處
    有期徒刑八月確定等情，有前開不起訴處分書、判決書及臺
    灣高等法院被告前案紀錄表在卷足憑。被告於觀察、勒戒期
    滿釋放後五年內再犯施用毒品之犯行，且經判刑確定，復分
    別於九十七年十月八日、同月九日分別施用第二級毒品大麻
    、第一級毒品海洛因、第二級毒品甲基安非他命，即非屬毒
    品危害防制條例第二十條第三項所定「五年後再犯」之情形
    ，檢察官逕行起訴，要無不合（最高法院九十五年台上字一
    ０七一號判決參照）。
三、核被告甲○○所為，係犯毒品危害防制條例第十條第一項之
    施用第一級毒品罪（施用海洛因部分）、同條例第二項之施
    用第二級毒品罪（施用甲基安非他命部分）、同條例第十條
    第二項之施用第二級毒品罪（施用大麻部分），其施用毒品
    前後之持有毒品行為，均應為施用之高度行為所吸收，不另
    論罪。被告所犯施用施用第一級毒品罪、第二級毒品罪三罪
    間，犯意個別，行為互殊，應予分論併罰。被告有上揭事實
    欄記載之犯罪科刑及執行紀錄，有臺灣高等法院被告前案紀
    錄表附卷可考，其於受有期徒刑之執行完畢後，五年以內再
    犯有期徒刑以上之罪，為累犯，應依刑法第四十七條第一項
    之規定加重其刑。爰審酌被告之素行，多次漠視法令之禁制
    ，恣意濫用毒品戕害己身，顯無悔改之意，惟於他人尚無明
    顯重大危害，及犯後坦承犯行，態度尚佳等一切情狀，量處
    如主文所示之刑，以資懲儆。
四、扣案之第一級毒品海洛因（驗餘淨重一．六六八五公克）、
    第二級毒品甲基安非他命（驗餘淨重０‧０四二八公克），
    應依毒品危害防制條例第十八條第一項規定沒收銷燬之；包
    裝上開毒品之包裝袋二只，與毒品於物理外觀上附合而難予
    析離，且如強予析離至完全無殘渣留存，將耗費相當之時間
    、人力與經費，於經濟上顯無實益，依社會一般通念，堪認
    該包裝袋已與查獲之毒品結合成為一體而無從強加析離，是
    上開毒品既屬毒品危害防制條例十八條第一項前段所規定之
    違禁物，其外包裝袋自亦應併予沒收銷燬之。注射針筒一支
    、安非他命吸食器一組，係被告所有供施用毒品所用之物，
    業經被告供承在卷，依刑法第三十八條第一項第二款之規定
    併予宣告沒收。
據上論斷，應依刑事訴訟法第二百七十三條之一第一項、第二百
九十九條第一項前段，毒品危害防制條例第十條第一項、第二項
、第十八條第一項，刑法第十一條前段、第四十七條第一項、第
五十一條第五款、第三十八條第一項第二款，判決如主文。
本案經檢察官林俊峰到庭執行職務。
中    華    民    國    98    年    1    月    21    日
                  刑事第七庭  法  官  潘翠雪
上列正本證明與原本無異。
如不服本判決，應於送達後十日內敘明上訴理由，向本院提出上
訴狀
                              書記官  江文彬
中    華    民    國    98    年    1    月    21    日
附錄本案論罪科刑法條全文：
毒品危害防制條例第10條
施用第一級毒品者，處 6 月以上 5 年以下有期徒刑。
施用第二級毒品者，處 3 年以下有期徒刑。
附表一：
┌──┬───────┬────┬──────┬───────────┐
│編號│罪名          │累犯與否│宣告刑      │沒收                  │
├──┼───────┼────┼──────┼───────────┤
│一  │施用第一級毒品│累犯    │有期徒刑捌月│海洛因（驗餘淨重壹點陸│
│    │              │        │            │陸捌伍公克）及其外塑膠│
│    │              │        │            │包裝袋壹只沒收銷燬之。│
│    │              │        │            │塑注射針筒壹支沒收。  │
├──┼───────┼────┼──────┼───────────┤
│二  │施用第二級毒品│累犯    │有期徒刑肆月│甲基安非他命（驗餘淨重│
│    │              │        │            │零點零肆貳捌公克）及其│
│    │              │        │            │外塑膠包裝袋壹只沒收銷│
│    │              │        │            │燬之，吸食器壹組沒收。│
├──┼───────┼────┼──────┼───────────┤
│三  │施用第二級毒品│累犯    │有期徒刑肆月│                      │
└──┴───────┴────┴──────┴───────────┘


司法院資訊處製作；財團法人民間司法改革基金會備份。
